Minutes et répertoires du notaire Romain FORTIER, 2 décembre 1691 - 23 novembre 1728 (étude XXXI)
Archives nationales
- Minutes de Romain FORTIER, décembre 1691 - 1728; MC/ET/XXXI/1 - MC/ET/XXXI/92
  - Minutes. 1702, septembre - 1702, décembre, septembre 1702 - décembre 1702; MC/ET/XXXI/26
    - GODEFROY (Charles) Maître Serrurier Rue Sainte Anne § Quittance, 16 novembre 1702; MC/ET/XXXI/26
      quittance; Godefroy, Charles
    - Abandonnement concernant Nicolas Delespine, ancien maître général des ouvrages de maçonnerie des bâtiments du roi, rue Neuve-des-Petits-Champs., 4 décembre 1702; MC/ET/XXXI/26
      cession; Neuve-des-Petits-Champs (rue); Delespine, Nicolas (16..-1728); maçon
    - GILLET (Pierre) Maître menuisier; Rue Neuve des Petits-Champs § Quittance .., 12 décembre 1702; MC/ET/XXXI/26
      quittance; Gillet, Pierre
    - LEDUC (Adrian dit Caillou) Tapissier Valet de Chambre du duc de Matignon § Déscharge .., 14 décembre 1702; MC/ET/XXXI/26
      Leduc, Adrian dit Caillou
    - GILLET (Pierre) Maître menuisier; Rue Neuve des Petits-Champs § Quittance .., 15 décembre 1702; MC/ET/XXXI/26
    - Titre nouvel concernant Alexandre Rivet, architecte du roi, Versailles., 16 décembre 1702 - 5 août 1745; MC/ET/XXXI/26
      titre nouvel; Versailles (Yvelines); Rivet, Alexandre; architecte
    - Titre nouvel de Jacques Delespine à Nicolas Delespine, architecte des bâtiments du roi, rue de la Sourdière., 22 février 1703; MC/ET/XXXI/26
      titre nouvel; Delespine, Jacques; Delespine, Nicolas (16..-1728); architecte
  - Minutes. 1703, janvier - 1703, juin, janvier 1703 - juin 1703; MC/ET/XXXI/27
    - Breton (Henri François), maître peintre § Donation .., 24 février 1703; MC/ET/XXXI/27
      donation; Breton, Henri François
    - DELALOCHE (Dominique) Maître brodeur Rue Saint-Denis § Constitution .., 18 avril 1703; MC/ET/XXXI/27
      constitution de rente; Delaloche, Dominique
    - HEURLEU (Jean) maître Serrurier Rue de Grenelle § Etat de la quantité de fer livrée par .. pour l'hôtel de Vaux Vieille .., 21 mai 1703; MC/ET/XXXI/27
      Heurleu, Jean
    - Quittance du sieur Poultier pour des travaux de sculpture concernant l'Hôtel de Vieuville, place Louis-le-Grand., 25 mai 1703; MC/ET/XXXI/27
      quittance; Louis-Le-Grand (place); Poultier (M.); sculpteur
    - Poidevin (Pierre), menuisier § Vente .., 2 juin 1703; MC/ET/XXXI/27
      acte de vente; Poidevin, Pierre
    - Devis des ouvrages de marbre à faire à une maison sise place Louis-le-Grand, suivant les dessins et profils du sieur de Cotte, architecte des bâtiments du roi (Hôtel de Vieuville)., 20 juin 1703; MC/ET/XXXI/27
      devis; Louis-Le-Grand (place); Cotte, Robert de (1656-1735); architecte
    - QUILLET (Jean Baptiste) Maître fondeur § Substitution .., 20 juin 1703; MC/ET/XXXI/27
      Quillet, Jean Baptiste
    - Quittance concernant le sieur Gabriel, architecte et entrepreneur des bâtiments du roi, rue Saint-Antoine., 20 juin 1703; MC/ET/XXXI/27
      quittance; Saint-Antoine (rue); Gabriel (M.); architecte; chef d'entreprise
    - Quittance pour travaux faits à une maison sise place Louis-le-Grand (Hôtel de Vieuville)., 20 juin 1703; MC/ET/XXXI/27
    - Devis des travaux de marbrerie pour l'Hôtel de Vieuville, place Louis-le-Grand., 20 juin 1703; MC/ET/XXXI/27
    - Etat des ouvrages faits par Nicolas Carrel place Louis-le-Grand (Hôtel de Vieuville)., 28 juin 1703; MC/ET/XXXI/27
      Louis-Le-Grand (place); Carrel, Nicolas
    - CAREL (Nicolas) Maître maçon § Quittance pour ouvrage fait par .. sur la Place Louis le Grand., 28 juin 1703; MC/ET/XXXI/27
      quittance; Carel, Nicolas
    - PARQUET (Joseph) Maître tapissier Rue Neuve des Petits-Champs § Décharge .., 8 juillet 1703; MC/ET/XXXI/27
      Parquet, Joseph
    - ROUSSEAU (Jérôme) Maître maçon Rue du Croissant § Apport .., 11 juillet 1703; MC/ET/XXXI/27
      Rousseau, Jérôme
    - Quittances d'ouvrages faits par Pierre-Alexis Delamair, architecte, rue Montorgueil, pour une maison sise place Louis-le-Grand (Hôtel de Vieuville)., 14 juillet 1703; MC/ET/XXXI/27
      quittance; Louis-Le-Grand (place); Montorgueil (rue); Delamair, Pierre Alexis (1676?-1745); architecte
    - DURAND (François) maître Maçon Rue de Clery § Quittance .., 14 juillet 1703; MC/ET/XXXI/27
      quittance; Durand, François
    - GIRARD (Lucien) Maître fondeur Rue Guérin Boisseau § Testament de la veuve de .., 1er août 1703; MC/ET/XXXI/27
      testament; Girard, Lucien
  - Minutes. 1703, juillet - 1703, décembre, juillet 1703 - décembre 1703; MC/ET/XXXI/28
    - LEFEBVRE (Joseph Louis) Serrurier Rue de Cléry § Mariage de .., 21 août 1701; MC/ET/XXXI/28
      contrat de mariage; Lefebvre, Joseph Louis
    - Contrat de mariage avec état des meubles où apparaît un tableau de Bassan., 22 septembre 1703; MC/ET/XXXI/28
      contrat de mariage
    - Foucault (Denis), maître peintre, rue Grenier Saint-Lazare § Mainlevée .., 3 octobre 1703; MC/ET/XXXI/28
      mainlevée; Foucault, Denis
    - Quittance concernant Nicolas Liévain, maître maçon., 9 octobre 1703; MC/ET/XXXI/28
      quittance; Liévain, Nicolas (16..-17..); maçon
    - ROUSSEAU (Jérôme) Maître maçon Rue du Croissant § Quittance .., 9 octobre 1703; MC/ET/XXXI/28
      quittance; Rousseau, Jérôme
    - Consentement concernant Pierre Convers, architecte et entrepreneur de bâtiments, rue Saint-Louis., 18 octobre 1703; MC/ET/XXXI/28
      ratification; Saint-Louis (rue); Convers, Pierre; architecte; chef d'entreprise
    - Quittance pour travaux exécutés place Louis-le-Grand (Hôtel de Vieuville)., 19 octobre 1703; MC/ET/XXXI/28
    - Goujon (Antoine), orfèvre § Consentement .., 6 novembre 1703; MC/ET/XXXI/28
      ratification; Goujon, Antoine
    - CHOQUET (Claude) Maître menuisier en ébène Rue de la Lourdière § Reconnaissance et consentement .., 10 novembre 1703; MC/ET/XXXI/28
      reconnaissance; Choquet, Claude
    - CADOT (Charles) maître Potier d'étain Rue Saint Honoré § Bail .., 29 novembre 1703; MC/ET/XXXI/28
      bail; Cadot, Charles
    - PINART (Jean Baptiste) Maître tapissier Rue de Richelieu § Mainlevée .., 1er décembre 1703; MC/ET/XXXI/28
      Pinart, Jean Baptiste
    - Mainlevée concernant Antoine Aury, graveur ordinaire du roi, quai de la Mégisserie., 22 décembre 1703; MC/ET/XXXI/28
      mainlevée; Mégisserie (quai de la); Aury, Antoine; graveur
    - Michault (Jacques), maître menuisier, rue Royale § Quittance et mainlevée .., 29 décembre 1703; MC/ET/XXXI/28
      quittance; Michault, Jacques
    - Foucault (Denis), maître peintre, rue Grenier Saint-Lazare; même date § Quittance au roi ..; 3 actes, 30 décembre 1703; MC/ET/XXXI/28
      quittance; Foucault, Denis
  - Minutes. 1704, janvier - 1704, juin, janvier 1704 - juin 1704; MC/ET/XXXI/29
    - Dechennazard (Pierre Simon) marchand tapissier rue Neuve des Petits-Champs § Bail, 16 janvier 1704; MC/ET/XXXI/29
      bail; Dechennazard, Pierre Simon
    - Vallée (Vincent), maître menuisier, rue Gaillon § Bail, 20 janvier 1704; MC/ET/XXXI/29
      bail; Vallée, Vincent
    - Comparutions concernant Pierre-Alexis Delamair, architecte, rue Montorgueil, pour une maison sise place Louis-le-Grand (Hôtel de Vieuville)., 1er février 1704; MC/ET/XXXI/29
      comparution; Louis-Le-Grand (place); Montorgueil (rue); Delamair, Pierre Alexis (1676?-1745); architecte
    - Fillien (François) dit la Roche maçon § Comparutions, 1er février 1704; MC/ET/XXXI/29
      Fillien, François
    - Baudouin (François) maçon § Comparutions, 1er février 1704; MC/ET/XXXI/29
      Baudouin, François
    - Boulard (François), maître peintre, rue Grenier Saint-Lazare § Consentement, 17 février 1704; MC/ET/XXXI/29
      ratification; Boulard, François
    - Foucault (Denis), maître peintre, à Paris § Consentement des héritiers de .., 17 février 1704; MC/ET/XXXI/29
      ratification; Foucault, Denis
    - Quittance concernant Pierre-Alexis Delamair, entrepreneur de bâtiments, rue Montorgueil, pour une maison sise place Louis-le-Grand (Hôtel de Vieuville)., 19 février 1704; MC/ET/XXXI/29
      quittance; Louis-Le-Grand (place); Montorgueil (rue); Delamair, Pierre Alexis (1676?-1745); chef d'entreprise
    - Dubois (Jean), peintre, valet de chambre du roi § Bail par la veuve de .., 15 mars 1704; MC/ET/XXXI/29
      bail; Dubois, Jean
    - Dechennazard (Pierre Simon) marchand tapissier rue Neuve des Petits-Champs § Vente de meubles, 8 avril 1704; MC/ET/XXXI/29
      acte de vente; Dechennazard, Pierre Simon
    - Vente de maison concernant Jean Beausire, architecte des bâtiments du roi, avec plan figuré par ledit Beausire., 28 avril 1704; MC/ET/XXXI/29
      acte de vente; Beausire, Jean (1651-1743); architecte
    - Quittance concernant Jean Hardy, maître sculpteur, rue Jean-Fleury., 22 mai 1704; MC/ET/XXXI/29
      quittance; Jean-Fleury (rue); Hardy, Jean; sculpteur
    - Quittance concernant Louis Herpin, maître sculpteur, rue Poissonnière., 22 mai 1704; MC/ET/XXXI/29
      quittance; Poissonnière (rue); Herpin, Louis; sculpteur
    - Quittance concernant Jean Poultier, maître sculpteur, en bas de la place de la Villeneuve (maison de Vieuville)., 22 mai 1704; MC/ET/XXXI/29
      quittance; Poultier, Jean
    - Quittance et état des sculptures de la façade de l'Hôtel de Vieuville, place Louis-le-Grand., 22 mai 1704; MC/ET/XXXI/29
    - Lamotte (Jean) maître serrurier § Inventaire après décès de .., 6 juin 1704; MC/ET/XXXI/29
      inventaire; Lamotte, Jean
  - Minutes. 1704, juillet - 1704, décembre, juillet 1704 - décembre 1704; MC/ET/XXXI/30
    - Louis le Grand (place) § Vente de maison sise place Louis le Grand, 28 avril 1704; MC/ET/XXXI/30
      Fichier dit 'général' XVIIe-XVIIIe siècles, par le personnel du Minutier, 1954-1999 ( fichier papier entièrement dématérialisé; voir contexte dans le Plan d’orientation général - Notaires de Paris, guides thématiques du Minutier).
      acte de vente; Louis le Grand, place
    - Devis et marché de maçonnerie, charpenterie etc... pour la construction d'une maison rue Galande, par monsieur Delespine, architecte pour lui., 7 juillet 1704; MC/ET/XXXI/30
      Aucun plan.
      devis; marché; Galande (rue); Delespine (M.); architecte
    - Sobre (Pierre) maître maçon rue d'Argenteuil § devis et marché, 7 juillet 1704; MC/ET/XXXI/30
      devis; marché; Sobre, Pierre
    - Devis et marché concernant Pierre-Nicolas Delespine, architecte entrepreneur des bâtiments du roi, rue de la Sourdière., 7 juillet 1704; MC/ET/XXXI/30
      devis; marché; Delespine, Pierre Nicolas (1650-1709?); architecte; chef d'entreprise
    - Vente à Pierre-Nicolas Delespine, architecte entrepreneur des bâtiments du roi, rue de la Sourdière., 7 juillet 1704; MC/ET/XXXI/30
      acte de vente; Delespine, Pierre Nicolas (1650-1709?); architecte; chef d'entreprise
    - Roussel (Adrian) maître sculpteur rue de Richelieu § titre nouvel, 14 juillet 1704; MC/ET/XXXI/30
      titre nouvel; Roussel, Adrian
    - Lionnois (Nicolas) marchand tapissier rue Saint Roch § bail de meubles, 5 août 1704; MC/ET/XXXI/30
      bail; Lionnois, Nicolas
    - Baudot (Guillaume), orfèvre, rue du Petit Lion § Mariage de .., 28 août 1704; MC/ET/XXXI/30
      contrat de mariage; Baudot, Guillaume
    - Lebruen (Barthelemy), peintre, rue Coquilliere § Vente de droits, 28 août 1704; MC/ET/XXXI/30
      acte de vente; Lebruen, Barthelemy
    - Baudot (Léonard), marchand orfèvre, à Corbigny § Mariage du fils de feu .., 28 août 1704; MC/ET/XXXI/30
      contrat de mariage; Baudot, Léonard
    - Bellangé (Nicolas) maître maçon à Paris, rue Montmartre § procuration et Consentement, 29 août 1704; MC/ET/XXXI/30
      procuration; Bellangé, Nicolas
    - Quittance concernant Claude Desgots, architecte, contrôleur des bâtiments du roi au palais des Tuileries., 10 octobre 1704; MC/ET/XXXI/30
      quittance; Desgots, Claude; architecte; contrôleur général des bâtiments (Ancien Régime)
    - Lionnois (Nicolas) marchand tapissier rue Saint Roch § bail de meubles, 19 octobre 1704; MC/ET/XXXI/30
    - Baudot (Guillaume), marchand orfèvre, rue Saint-Louis § Bail à .., 27 octobre 1704; MC/ET/XXXI/30
      bail; Baudot, Guillaume
    - Délaissement concernant Jean Garnier, peintre du roi en son Académie royale, rue Traversière., 8 novembre 1704; MC/ET/XXXI/30
      cession; Traversière (rue); Garnier, Jean; peintre
    - Contrat de mariage du fils de feu Etienne Blanchard, sculpteur du roi à Paris., 24 novembre 1704; MC/ET/XXXI/30
      contrat de mariage; Blanchard, Etienne; sculpteur
    - Blanchard (Jean), peintre, rue Saint-Honoré § Mariage de .., 24 novembre 1704; MC/ET/XXXI/30
      contrat de mariage; Blanchard, Jean
    - Quittance concernant Jacques Mazière, architecte entrepreneur des bâtiments du roi, rue Neuve-des-Petits-Champs., 29 novembre 1704; MC/ET/XXXI/30
      quittance; Neuve-des-Petits-Champs (rue); Mazière, Jacques; architecte; chef d'entreprise
    - Legrand (Richard) maître doreur rue Frepillon § Remboursement, 30 novembre 1704; MC/ET/XXXI/30
      Legrand, Richard
    - Compagnie royale de Guinée. Dépôt de compte., 17 décembre 1704; MC/ET/XXXI/30
      dépôt de pièces; compte; Afrique; Guinée
    - Vente entre Barthélémy-Jeanne-Catherine Neret à Claude-François Paparel d'un emplacement sis place Louis-le-Grand., 20 décembre 1704; MC/ET/XXXI/30
      acte de vente; Louis-Le-Grand (place); Neret, Barthlémy Jeanne Catherine; Paparel, Claude François (1659-1725)
    - Dechennazard (Pierre Simon) marchand tapissier rue Neuve des Petits-Champs § bail de meubles, 20 décembre 1704; MC/ET/XXXI/30
  - Minutes. 1705, janvier - 1705, juin, janvier 1705 - juin 1705; MC/ET/XXXI/31
    - Dechennazard (Pierre Simon) marchand tapissier rue Neuve des Petits-Champs § bail, 8 avril 1705; MC/ET/XXXI/31
    - Charpentier (François), peintre, rue Saint-Honoré § Mariage de .., 14 mai 1705; MC/ET/XXXI/31
      contrat de mariage; Charpentier, François
    - Baudot (Guillaume), marchand orfèvre, rue Saint-Louis § Obligation, 19 mai 1705; MC/ET/XXXI/31
      obligation; Baudot, Guillaume
    - Charpentier (Jean), peintre, à Paris § Mariage du fils de feu .., 24 mai 1705; MC/ET/XXXI/31
      contrat de mariage; Charpentier, Jean
  - Minutes. 1705, juillet - 1705, décembre, juillet 1705 - décembre 1705; MC/ET/XXXI/32
    - Inventaire après décès de Jacques Du Plessis-Chatillon, marquis dudit lieu., 24 juillet 1705; MC/ET/XXXI/32
      Médailles.
      inventaire après décès; Du Plessis-Châtillon, Jacques (16..-1707)
    - Lallemand (Pierre) dit La Flèche entrepreneur de bâtiments du roi à Versailles § Vente de place, 10 août 1705; MC/ET/XXXI/32
      acte de vente; Lallemand, Pierre
    - Ergo (Jacques) maître marbrier; rue Neuve Saint Roch § bail, 20 août 1705; MC/ET/XXXI/32
      bail; Ergo, Jacques
    - Dehaynault (Jean), marchand orfèvre joaillier, rue Saint Honoré § Transport de bail, 26 août 1705; MC/ET/XXXI/32
      bail; Dehaynault, Jean
    - Le duc (Michel) maître maçon rue Royale § quittance, 30 septembre 1705; MC/ET/XXXI/32
      quittance; Le Duc, Michel
    - Ganat (Joseph) maître doreur rue de la Verrerie § Mariage de .., 21 décembre 1705; MC/ET/XXXI/32
      contrat de mariage; Ganat, Joseph
    - Fortin (Pierre Nicolas) maître fondeur rue Saint Denis § Mariage de la fille de .., 21 décembre 1705; MC/ET/XXXI/32
  - Minutes. 1706, janvier - 1706, juin, janvier 1706 - juin 1706; MC/ET/XXXI/33
    - Lemirre (Charles) maître horloger sur le Pont au Change § Consentement, 2 janvier 1705; MC/ET/XXXI/33
      Lemirre, Charles
    - Blanchet (Pierre) menuisier à Cesannes § transport rapporté, 19 janvier 1706; MC/ET/XXXI/33
      Blanchet, Pierre
    - doreur (apprentissage) § Contrat pour 5 ans entre Jean Milon, commis du trésorier de la marine, et Remy Maréchal, maître doreur, au profit de Pierre Milon, âgé de 19 ans, fils de Jean-Logé, nourrit et blanchi par son maître. Moyennant 100 livres., 24 janvier 1706; MC/ET/XXXI/33
    - Maréchal (Remy) maître doreur rue Saint Roch § apprentissage, 24 janvier 1706; MC/ET/XXXI/33
      contrat d'apprentissage; Maréchal, Rémy
    - Armement du chevalier d' Amont pour la fourniture de 2000 nègres aux Flibustiers de Saint Domingue. Compte déposé., 3 mars 1706; MC/ET/XXXI/33
      compte; dépôt de pièces; Antilles; Haïti; Amont (chevalier d'); armateur
    - Dechennazard (Pierre Simon) marchand tapissier rue Neuve des Petits-Champs § bail de meubles à un marchand de vin, 5 mars 1706; MC/ET/XXXI/33
    - Abandonnement concernant Nicolas Delespine, ancien maître général des ouvrages de maçonnerie des bâtiments du roi, rue Neuve-des-Petits-Champs., 24 juin 1706; MC/ET/XXXI/33
  - Minutes. 1706, juillet - 1706, décembre, juillet 1706 - décembre 1706; MC/ET/XXXI/34
    - Inventaire après décès de la femme de Pierre Boullée, maître serrurier, rue Froidmanteau., 3 juillet 1706; MC/ET/XXXI/34
      Date de révision: 2019 (Marie-Françoise Limon-Bonnet)
      inventaire; Boullée, Pierre
    - Inventaire après décès de Marie de Belfond, veuve de Pierre, marquis de Villars, lieutenant général des armées du roi, rue de Richelieu., 6 juillet 1706; MC/ET/XXXI/34
      Tapisserie représentant une partie de l'histoire de François Ier.
      inventaire après décès; Richelieu (rue de); Belfond, Marie de; Villars, Pierre de (1623-1698, ambassadeur de France); officier général
    - Mariage de la fille de François Bernard, menuisier, rue Neuve-Saint-Honoré., 18 juillet 1706; MC/ET/XXXI/34
      contrat de mariage; Bernard, François
    - Bail de meuble par Pierre Simon Dechennazard, marchand tapissier, rue Neuve-des-Petits-Champs., 4 août 1706; MC/ET/XXXI/34
    - Constitution de 1200 livres de rente à Nicolas Clément, garde de la bibliothèque du roi, rue Vivienne, moyennant 24000 livres de principal., 20 août 1706; MC/ET/XXXI/34
      conservateur (patrimoine); bibliothécaire; constitution de rente; Clément, Nicolas
    - Quittance de Gabriel Brion, marbrier, rue des Deux-Ponts., 7 octobre 1706; MC/ET/XXXI/34
      quittance; Brion, Gabriel
    - Cautionnement de Vincent Anfroy, maître brodeur, rue Saint-Honoré., 1er juillet 1714; MC/ET/XXXI/34
      Anfroy, Vincent
  - Minutes. 1707, janvier - 1707, juin, janvier 1707 - juin 1707; MC/ET/XXXI/35
    - Bail concernant Charles-Philippe Meseretz, architecte, banquier expéditionnaire de la cour de Rome, rue Neuve-des-Petits-Champs., 7 janvier 1707; MC/ET/XXXI/35
      bail; Neuve-des-Petits-Champs (rue); Meseretz, Charles Philippe de; architecte; banquier
    - Boullée (Pierre) maître serrurier rue Froidmanteau § renonciation, 9 janvier 1707; MC/ET/XXXI/35
      Boullée, Pierre
    - Volant (Louis) maître Serrurier rue du Clos Jargeau § bail, 11 février 1707; MC/ET/XXXI/35
      bail; Volant, Louis
    - Fauvé (Claude) marchand tapissier rue du Haut Moulin § bail à .., 17 février 1707; MC/ET/XXXI/35
      bail; Fauvé, Claude
    - Ticquet (Charles), maître peintre, rue Coquillière § Mariage de la fille de, 3 avril 1707; MC/ET/XXXI/35
      contrat de mariage; Ticquet, Charles
    - Rohais (Toussaint) maître maçon à Paris § Apport du marché; (reprises au mur mitoyen), 9 avril 1707; MC/ET/XXXI/35
      marché; Rohais, Toussaint
    - Quittance et décharge concernant Philibert Convers, architecte et entrepreneur des bâtiments du roi, rue Saint-Pierre., 13 mai 1707; MC/ET/XXXI/35
      quittance; décharge; Saint-Pierre (rue); Convers, Philibert (16..?-1743); architecte; chef d'entreprise
    - LEBRUN (Jacques) Maître potier d'étain Paroisse Saint-Etienne du Mont § Acte de notoriété et consentement .., 3 décembre 1725; MC/ET/XXXI/35
      Lebrun, Jacques
  - Minutes. 1707, juillet - 1707, décembre, juillet 1707 - décembre 1707; MC/ET/XXXI/36
    - Bontemps (Louis) maître maçon rue des Canettes § transport, 8 juillet 1707; MC/ET/XXXI/36
      Bontemps, Louis
    - Bail de meubles., 26 août 1707; MC/ET/XXXI/36
      Tapisserie Gombaut et Mucé.
    - Bail concernant Pierre-Nicolas Delespine, architecte juré expert entrepreneur des bâtiments du roi, rue Saint-Marc., 29 août 1707; MC/ET/XXXI/36
      bail; Saint-Marc (rue); Delespine, Pierre Nicolas (1650-1709?); architecte; chef d'entreprise
    - Contrat de mariage entre Jean Picot et Suzanne Lesnes: parmi les témoins, Claude Desgots, architecte, contrôleur des bâtiments du roi., 3 septembre 1707; MC/ET/XXXI/36
      contrat de mariage; Desgots, Claude; Lesnes, Suzanne; Picot, Jean; architecte; contrôleur général des bâtiments (Ancien Régime)
    - Lesueur (François) maître sculpteur rue Saint Honoré § Mariage de la fille de .., 3 septembre 1707; MC/ET/XXXI/36
      contrat de mariage; Lesueur, François
    - Lirot (Jean) dessinateur de plans de jardins grande rue du fg. Saint-Honoré § Mariage de .., 3 septembre 1707; MC/ET/XXXI/36
      contrat de mariage; Lirot, Jean
    - Omet (Pierre) fondeur rue Saint Denis § Mariage de .., 11 septembre 1707; MC/ET/XXXI/36
      contrat de mariage; Omet, Pierre
    - Devis et marché des ouvrages à faire dans une maison sise rue des Canettes, sous la conduite de monsieur Desgodets, architecte du roi., 23 septembre 1707; MC/ET/XXXI/36
      devis; marché; Canettes (rue des); Desgodets (M.); architecte
    - Bouciquault (Michel) Des moulins garde des archives du prince de Rohan à l'hôtel de Soubise § Marché, 23 septembre 1707; MC/ET/XXXI/36
      marché
    - Ambreux (Théodore), marchand orfèvre, rue des Gravilliers § Mariage de la veuve de .., 2 octobre 1707; MC/ET/XXXI/36
      contrat de mariage; Ambreux, Théodore
    - Bail concernant Pierre Testard, maître peintre, rue de Richelieu., 7 décembre 1707; MC/ET/XXXI/36
      bail; Richelieu (rue de); Testard, Pierre (16..?-1749); peintre
    - Gaudron (Régnault) ébéniste du roi rue de Richelieu § Vente d'office, 7 décembre 1707; MC/ET/XXXI/36
      acte de vente; Gaudron, Régnault
    - Dechennazard (Pierre Simon) maître et marchand tapissier rue Neuve des Petits-Champs § bail de meubles, 15 décembre 1707; MC/ET/XXXI/36
    - Liégeois (Louis) marchand potier d'étain sous les Piliers des Halles § Consentement, 15 décembre 1707; MC/ET/XXXI/36
      Liégeois, Louis
    - CHOISEAU (Guillaume) Marchand tapissier grde rue faubourg Saint-Jacques. § Remboursement .., 28 janvier 1726; MC/ET/XXXI/36
      Choiseau, Guillaume
  - Minutes. 1708, janvier - 1708, juin, janvier 1708 - juin 1708; MC/ET/XXXI/37
    - GOBERT (Jean Baptiste) Rue Saint Denis maître Maçon § Mariage de .., 23 janvier 1708; MC/ET/XXXI/37
      contrat de mariage; Gobert, Jean Baptiste
    - Devis et marché des ouvrages de maçonnerie et autres, que Philippe-Jules-François Mazarini-Mancini, veut faire faire en son Hôtel sis rue de Richelieu., 4 février 1708; MC/ET/XXXI/37
      Plans.
      devis; marché; Richelieu (rue de); Mazarini-Mancini, Philippe Jules François (1676-1768)
    - PAIGNAUT (Louis) Maître maçon Place du Carrousel § Marché et devis d'ouvrages de maçonnerie, à faire dans l'hôtel de MAZZARINI-MANCINI., 4 février 1708; MC/ET/XXXI/37
      devis; marché; Paignaut, Louis
    - MAZARINI-MANCINI (Philippe-François) § Devis et marché pour l'Hôtel de Nevers Rue de Richelieu (à coté de la B.N.) Restauration par Louis Paignault, 4 février 1708; MC/ET/XXXI/37
      devis; marché; Mazarini-Mancini, Philippe-François
    - Marché et devis de maçonnerie des travaux faits sous la conduite et dessins du sieur Dullin, architecte., 4 février 1708; MC/ET/XXXI/37
      marché; devis; Dullin (M.); architecte
    - Poitou (Philippe), maître menuisier, paroisse Saint-Eustache § Transport de rente .., 13 février 1708; MC/ET/XXXI/37
      transport de droits; Poitou, Philippe
    - FORTIN (Pierre Nicolas) Maître fondeur Rue Saint-Denis § Inventaire après décès de la femme de .., 17 février 1708; MC/ET/XXXI/37
      inventaire; Fortin, Pierre Nicolas
    - GIBERT (Pierre) Maître fondeur Rue Guérin Boisseau § Inventaire après décès .., 17 février 1708; MC/ET/XXXI/37
      inventaire; Gibert, Pierre
    - DELA FOSSE (Pierre) Maçon § Vente d'héritage .., 18 février 1708; MC/ET/XXXI/37
      acte de vente; Dela Fosse, Pierre